【裁判字號】    99,易,309
【裁判日期】    990825
【裁判案由】    竊盜等
【裁判全文】
臺灣花蓮地方法院刑事判決               99年度易字第309號
公  訴  人  臺灣花蓮地方法院檢察署檢察官
被      告  甲○○
上列被告因竊盜等案件，經檢察官提起公訴（99年度偵字第2833
號），本院判決如下：
    主  文
甲○○踰越牆垣、安全設備竊盜，累犯，處有期徒刑柒月。
    事  實
一、甲○○前於民國96年、97年間因竊盜及家暴傷害案件，分別
    經本院判處有期徒刑7月及4月，合併定其應執行有期徒刑為
    10月確定，於98年 3月15日縮刑期滿執行完畢。詎仍不知悔
    改，竟意圖為自己不法所有，於99年2月10日或 11日中午12
    時30分許，見花蓮縣吉安鄉○○路 ○段11號乙○○住處無人
    在家，踰越圍牆侵入上開乙○○住處，再由 2樓窗戶進入屋
    內，以徒手之方式竊取乙○○所有之高粱酒1瓶及玫瑰紅酒3
    瓶。嗣經乙○○於99年 2月12日10時返回住處，發現上開物
    品遭竊後，隨即報警處理，經警方採集臥室內高粱酒瓶身上
    之指紋比對後，發現與甲○○留存之指紋紀錄相符，始查悉
    上情。
二、案經花蓮縣警察局吉安分局報告臺灣花蓮地方法院檢察署檢
    察官偵查起訴。
    理  由
一、按被告以外之人於審判外之言詞或書面陳述，除法律有規定
    者外，不得作為證據；又被告以外之人於審判外向法官所為
    之陳述，得為證據；被告以外之人於偵查中向檢察官所為之
    陳述，除顯有不可信之情況者外，得為證據；被告以外之人
    於審判外之陳述，經當事人於審判程序同意作為證據，法院
    審酌該言詞陳述或書面陳述作成時之情況，認為適當者，亦
    得為證據。當事人、代理人或辯護人於法院調查證據時，知
    有第159條第1項不得為證據之情形，而未於言詞辯論終結前
    聲明異議者，視為有前項之同意，刑事訴訟法第159條第1項
    、第159條之1第1項、第2項及第159條之5分別定有明文。（
    一）查證人即被害人乙○○於警詢時之陳述，雖不合刑事訴
    訟法第159條第1項得為證據之要件，惟公訴人、被告甲○○
    對於上開審判外之言詞陳述，均業於本院審理時同意作為證
    據，且迄於本案言詞辯論終結前亦未聲明異議，或撤回同意
    ，而本院審酌其言詞陳述作成之情況，核無違法取證及證明
    力明顯過低之瑕疵，亦認為以之作為證據為適當，又證人乙
    ○○於偵查中之陳述，亦無顯不可信之情形，故依上開規定
    ，證人乙○○於警詢、偵查中之陳述，均具有證據能力。
二、內政部警政署刑事警察局99年 3月24日刑紋字第0990029719
    號鑑定書係鑑定本件竊案現場所遺留之指紋與被告之指紋是
    否相符，依其所見所為之證明文書，核其本質乃為被告以外
    之人於審判外之書面陳述，依刑事訴訟法第159條第1項之規
    定，不具證據能力（前述證據性質上雖為公務員職務上所製
    作之證明文書，但既為針對本件被告所涉竊盜之個案作成，
    即與刑事訴訟法第159條之4第 1款所示，可經常處於可受公
    開檢查之狀態，設有錯誤，甚易發現而予及時糾正之例行性
    紀錄文書有間，非刑事訴訟法第159條之4第 1款所謂得成為
    傳聞例外之公文書，而不能依此規定取得證據能力）。惟因
    檢察官、辯護人及被告於本院審理時對作為證據使用均表示
    無意見，且該鑑定書與檢察官主張之事實有關聯性，而刑事
    警察局作成前開鑑定書時亦無任何不適當之情況，依刑事訴
    訟法第159條之5第2項規定，有證據能力。
三、訊據被告對於上開犯罪事實於本院審理時均坦承不諱，核與
    證人乙○○於警詢、偵查時所指述之情節相符，並有內政部
    警政署刑事警察局99年3月24日刑紋字第0990029719 號鑑定
    書1份及現場照片 16張在卷可稽，足認被告之自白與事實相
    符，本件事證明確，被告犯行堪予認定，應依法論科。
四、核被告所為，係犯刑法第321條第1項第 2款之踰越牆垣、安
    全設備竊盜罪。檢察官起訴時雖認被告所竊取之物包含抽水
    馬達5個、電動門馬達4個、分離式冷氣銅管及電線、浴室蓮
    蓬頭、水龍頭 15個及龍銀300個，惟業據檢察官於本院審理
    時更正犯罪事實為被告竊取乙○○所有之高粱酒 1瓶及玫瑰
    紅酒3瓶，就上開乙○○所失竊抽水馬達 5個、電動門馬達4
    個、分離式冷氣銅管及電線、浴室蓮蓬頭、水龍頭15個及龍
    銀 300個之部分，本院毋庸不另為無罪之諭知；又檢察官雖
    認被告上開犯行，另涉刑法第 306條之侵入住宅罪，惟按毀
    越門扇而入室行竊，越入行為即屬侵入住宅，已結合於加重
    竊盜罪質，不另構成侵入住宅罪，最高法院27年上字第1887
    號判例意旨可資參照。是被告所犯既屬踰越牆垣、安全設備
    之加重竊盜罪，應不另論刑法第 306條侵入住宅罪，檢察官
    起訴意旨容有誤會，附予敘明。又被告於96年、97年間因竊
    盜及家暴傷害案件，分別經本院判處有期徒刑7月及4月，合
    併定其應執行有期徒刑為10月確定，於98年 3月15日縮刑期
    滿執行完畢等情，有臺灣高等法院被告前案紀錄表 1份在卷
    可稽，其前受有期徒刑執行完畢，於 5年內故意再犯本件有
    期徒刑以上之罪，為累犯，應依刑法第47條第 1項規定加重
    其刑。爰審酌被告前科累累，素行不佳，犯罪之手段，所竊
    得物品之價值，於本院審理時坦承犯行等一切情狀，量處如
    主文所示之刑，以資懲儆。
據上論斷，應依刑事訴訟法第299條第1項前段，刑法第321條第1
項第2款、第47條第1項之規定，判決如主文。
本案經檢察官吳宇青到庭執行職務。
中    華    民    國    99    年    8     月    25    日
                  刑事第三庭    法  官  湯國杰
以上正本證明與原本無異。
如不服本判決應於收受送達後10日內向本院提出上訴書狀，並應
敘述具體理由。其未敘述上訴理由者，應於上訴期間屆滿後20日
內向本院補提理由書(均須按他造當事人之人數附繕本)「切勿逕
送上級法院」。告訴人或被害人如對於本判決不服者，應具備理
由請求檢察官上訴，其上訴期間之計算係以檢察官收受判決正本
之日期為準。
中    華    民    國    99    年    8     月    25    日
                                書記官
附錄本判決論罪之法律條文：
中華民國刑法第321條第1項:
犯竊盜罪而有左列情形之一者，處6月以上、5年以下有期徒刑：
一、於夜間侵入住宅或有人居住之建築物、船艦或隱匿其內而犯
    之者。
二、毀越門扇、牆垣或其他安全設備而犯之者。
三、攜帶兇器而犯之者。
四、結夥三人以上而犯之者。
五、乘火災、水災或其他災害之際而犯之者。
六、在車站或埠頭而犯之者。
前項之未遂犯罰之。

司法院資訊處製作；財團法人民間司法改革基金會備份。
